【裁判字號】    97,訴,399
【裁判日期】    970530
【裁判案由】    毒品危害防制條例
【裁判全文】
臺灣基隆地方法院刑事判決               97年度訴字第399號
公  訴  人  臺灣基隆地方法院檢察署檢察官
被      告  乙○○
                    （現於臺灣基隆監獄執行）
上列被告因違反毒品危害防制條例案件，經檢察官提起公訴（97
年度毒偵字第156號、第415號），被告就被訴事實為有罪之陳述
，本院合議庭裁定由受命法官獨任進行審判，經改依簡式審判程
序審理後判決如下：
    主  文
乙○○所犯如附表「所犯罪名」欄所示之罪，均累犯，各處如附
表「宣告刑」欄所示之刑，應執行有期徒刑壹年參月，扣案之第
一級毒品安非他命貳包（合計毛重壹點伍公克）併同難以析離之
空包裝袋貳只，均沒收銷燬之。
    事  實
一、乙○○前於民國94年間因毒品危害防制條例案件，經本院判
    處有期徒刑6月確定；又於95年間復因毒品危害防制條例案
    件，經本院判處有期徒刑10月確定，上開2案件經接續執行
    後，甫於96年3月29日縮刑期滿，執行完畢。詎乙○○猶不
    知悔改戒除毒癮，復基於施用毒品犯意，分別於下列時、地
    施用第一級毒品、第二級毒品：
(一)、於96年12月21日某時，在基隆市○○區○○路某電動玩具店
    廁所內，以針筒注射方式，非法施用第一級毒品海洛因1次
    ；又於同年月20日下午8時許，在位於基隆市仁愛區○○○
    路某加油站廁所內，將安非他命置入玻璃球吸食器內，非法
    施用第二級毒品1次；嗣乙○○因另案通緝，而於同年月22
    日凌晨3時許，在基隆市○○區○○路附近為警逮捕後，警
    方採集尿送驗，結果呈嗎啡類及安非他命陽性反應，警方並
    因而查悉上情。
(二)、復於97年1月8日晚上某時，在其友人余文力（檢察官另案偵
    辦）位於基隆市○○路171號5樓503室租屋處，以注射針筒
    注射方式，非法施用第一級毒品海洛因1次；又於同年月8日
    下午10時許，在上址，以將安非他命置入玻璃球吸食器後燒
    烤，以吸食其煙霧之方式，非法施用第二級毒品安非他命1
    次，嗣警方於同年月9日凌晨0時許據報前往余文力前開租屋
    處查緝毒品時，乙○○主動交出其所有之第二級毒品安非他
    命2小包（含袋重1.5公克），警方遂當場逮捕乙○○並攜回
    採尿送驗，結果呈嗎啡類及安非他命類陽性反應，警方並因
    而查悉上情。
二、案經基隆市警察局第一分局分別報告臺灣基隆地方法院檢察
    署檢察官偵查起訴。
    理  由
壹、程序事項
    本件被告乙○○所犯者非為死刑、無期徒刑、最輕本刑為3
    年以上有期徒刑之罪或高等法院管轄第一審案件，其於準備
    程序進行中，先就被訴事實為有罪之陳述，經告知其簡式審
    判程序之旨，並聽取公訴人、被告之意見後，本院業已依刑
    事訴訟法第273條之1第1項之規定，裁定由受命法官獨任以
    簡式審判程序進行本案之審理。是依刑事訴訟法第273條之2
    之規定，本件之證據調查，即不受同法第159條第1項、第
    161 條之2、第161條之3、第163條之1及第164條至第170條
    規定之限制。
貳、實體事項
一、上揭事實，業據被告於本院準備程序及審理時坦承在卷，而
    被告於96年12月22日4時許、97年1月9日0時25分許，為警所
    採集之尿液經送驗結果，呈甲基安非他命、安非他命、嗎啡
    、可待因之陽性反應及甲基安非他命、安非他命、嗎啡之陽
    性反應，此有97年1月10日、97年1月18日台灣尖端先進生技
    醫藥股份有限公司濫用藥物檢驗報告2紙附卷可稽，復有扣
    案之第二級毒品安非他命2包（合計毛重1.5公克）足資可佐
    。又其於94年間、95年間因毒品危害防制條例案件，經本院
    判處徒刑，亦有臺灣高等法院被告前案紀錄表附卷足佐。綜
    上，本案事證明確，被告於施用毒品後5年以內，再犯本案
    施用第一級、第二級毒品之犯行，堪可認定，應依法論科。
二、論罪科刑：
(一)、查海洛因、安非他命分係毒品危害防制條例第2 條第2 項第
    1款、第2款所定之第一級、第二級毒品，被告施用毒品後5
    年以內，再犯施用第一級毒品海洛因、第二級毒品安非他命
    之行為，係犯毒品危害防制條例第10條第1項、第2項之施用
    第一級、第二級毒品罪。被告持有第一級毒品海洛因及第二
    級毒品安非他命之低度行為，應為施用第一級、第二級毒品
    之高度行為所吸收，不另論罪。被告所犯上開4罪，犯意各
    別，行為不同，應予分論併罰。
(二)、被告前曾受如事實欄所示之有期徒刑執行完畢，有臺灣高
    等法院被告前案紀錄表在卷可按，其於有期徒刑執行完畢後
    之5 年內，故意再犯本件有期徒刑以上之罪，為累犯，其所
    犯上開4罪，均應依刑法第47條第1項加重其刑。
(三)、爰審酌被告犯罪之動機、曾有施用毒品之前科仍不知戒除，
    惟犯罪後坦承犯行，且所犯之施用毒品犯行乃戕害自己身心
    健康，並未危及他人等一切情狀，分別量處如主文所示之刑
    ，併定其應執行之刑。
(四)、扣案之安非他命2包（毛重1.5公克），呈安非他命反應，此
    有基隆市第一分局毒品初步鑑驗報告單（見97年度毒偵字第
    156號卷第25頁）在卷可按，應併同難以析離之空包裝袋2只
    ，均依毒品危害防制條例第18條第1項前段宣告沒收銷燬之
    。
據上論斷，應依刑事訴訟法第273條之1第1項、第299條第1 項前
段，毒品危害防制條例第10條第1 項、第2 項、第18條第1 項前
段、第23條第2 項，刑法第11條、第47條第1 項、第51條第5 款
，判決如主文。
本案經檢察官甲○○到庭執行職務。
中    華    民    國    97    年    5     月    30    日
                  刑事第二庭法  官  陳伯厚
以上正本證明與原本無異。
如不服本判決應於收受本判決後10日內向本院提出上訴書狀，其
未敘述上訴理由者，並得於提起上訴後10日內向本院補提理由書
狀（均須按他造當事人之人數附繕本）「切勿逕送上級法院」。
中    華    民    國    97    年    5     月    30    日
                            書記官  黃士元
附錄論罪法條
毒品危害防制條例第10條第1項、第2項
施用第一級毒品者，處 6 月以上 5 年以下有期徒刑。
施用第二級毒品者，處 3 年以下有期徒刑。
附表：
┌───┬──────────┬───────┬───────────┐
│編號  │    犯罪行為        │所犯罪名      │    宣告刑            │
├───┼──────────┼───────┼───────────┤
│一    │  96年12月21日某時，│施用第一級毒  │   累犯，處有期徒刑   │
│      │  施用第一級毒品海洛│品罪          │   柒月               │
│      │  因                │              │                      │
├───┼──────────┼───────┼───────────┤
│二    │  96年12月20日晚上  │施用第二級毒  │  累犯，處有期徒刑    │
│      │  8時許，施用第二   │品罪          │  肆月                │
│      │  級毒品安非他命    │              │                      │
├───┼──────────┼───────┼───────────┤
│三    │  97年1月8日晚間    │施用第一級毒  │  累犯，處有期徒刑    │
│      │  某時，施用第一    │品罪          │  柒月                │
│      │  級毒品海洛因      │              │                      │
├───┼──────────┼───────┼───────────┤
│      │                    │              │                      │
│四    │ 97年1月8日下午     │施用第二級毒  │  累犯，處有期徒刑    │
│      │ 10時許，施用第二   │品罪          │  肆月；扣案安非他    │
│      │ 級毒品安非他命     │              │  命貳包（毛重壹點    │
│      │                    │              │  伍公克），併同難    │
│      │                    │              │  以析離之包裝袋貳    │
│      │                    │              │  只，均沒收銷燬之    │
│      │                    │              │  。                  │
└───┴──────────┴───────┴───────────┘


司法院資訊處製作；財團法人民間司法改革基金會備份。
